【裁判字號】    92,交抗,729
【裁判日期】    920725
【裁判案由】    違反道路交通管理處罰條例
【裁判全文】
臺灣高等法院交通事件裁定                    九十二年度交抗字第七二九號
    抗  告  人
    即異 議 人  甲○○
右列抗告人因違反道路交通管理處罰條例案件，不服臺灣板橋地方法院中華民國九十
二年六月二十日裁定（九十二年度交聲字第二四０號），提起抗告，本院裁定如左：
    主  文
抗告駁回。
    理  由
一、按汽車駕駛人，行經有燈光號誌管制之交岔路口闖紅燈者，處新台幣一千八百元
    以上五千四百元以下罰鍰；又汽車駕駛人有上述違規行為時，除依原條款處罰鍰
    外，並記違規點數三點，道路交通管理處罰條例第五十三條及第六十三條第一項
    第三款分別定有明文。
二、本件抗告意旨略以：抗告人曾提出台北縣三重市○○○○○路口之照片，由照片
    上顯示三個號誌燈同時亮不同之號燈，重陽路一段路口與重新三段、福音街（現
    改為捷運路）為多重路口號誌，重陽路路口與重新路三段左右轉都是重新路三段
    ，因右轉上重新橋，過了重新路四段、五段與金陵女中學校旁巷道，才是新莊。
    抗告人係往新莊方向。重新路三段有專用燈二個，重陽一段路口號誌燈同時亮同
    一顏色之號誌才正確。抗告人之Ｌ五─三０八號車於原審曾提供多張照片，證明
    重陽路一段與重新路三段左、右轉路口號誌故障，無法同時亮同一號誌。因重陽
    路口號誌為三顏色（三燈），只要亮綠燈，都可左、右轉（即右轉重新路三、四
    、五段往新莊方向，及左轉重新路三段）。詎原處分機關以抗告人違規闖紅燈，
    對抗告人裁罰新台幣二千七百元，並違規記點三點，抗告人提出異議後，復為原
    審法院裁定異議駁回，顯有不當，因之提起抗告云云。
三、本院查：
（一）本件抗告人甲○○於九十一年二月二十一日下午八時許，駕駛Ｌ五─三０八號
      計程車行經台北縣三重市○○路○段、重新路口，在設有燈光號誌管制之交叉
      路口違規闖紅燈之事實，為抗告人所不否認，並有北縣警交字第Ｃ0000
      000號舉發違反道路交通管理事件通知單影本一紙在卷可稽，堪認為真實。
（二）抗告人雖執前詞提出抗告，在原審提出異議時復稱：係誤認應以上方天橋之紅
      綠燈為準，遂通過路口云云，惟查：
    (1)、本件抗告人當時係循重陽路一段往正對向路口之新莊方向行駛，自應以該路
        口上方之紅綠燈號誌為準，而抗告人亦不否認當時對向之燈號確為紅燈，則
        抗告人並未遵循號誌行駛，而有闖紅燈之違規事由應毋庸疑。
    (2)、又「上方天橋紅綠燈」係為左轉前往重新路方向（非往新莊方向）及右轉福
        音街方向之車輛所遵循，非為抗告人所欲行駛之往對向之新莊方向所設，此
        由抗告人提出之相片所示，該「上方天橋紅綠燈」之位置係在沿重陽路路口
        之左側，而非在右側，且該號誌燈之左側路標以箭頭指示載明：往左為重新
        路三段，往右為福音街方向，而面向重陽路之遠方對向重新路燈柱上，另設
        有指示號誌燈（參見原審卷第二十一頁之相片），依交通號誌裝置之一般方
        式以觀，該「上方天橋紅綠燈」要係用以指示沿重陽路往左之重新路方向及
        往右之福音街方向行駛之號誌，而非往對向前往新莊方向行駛之號誌甚明。
    (3)、按交通標誌、標線、號誌之指示、警告、禁制等設置，具有公示、公信之效
        果，本件抗告人以駕駛計程車為業，其駕駛車輛自應隨時注意各路段所設立
        之標誌、號誌並遵行之，不得以該路口燈號標示不清，未及注意或路況不熟
        等詞而得解免其責任。又抗告人已承認當時對向號誌為紅燈，顯見號誌係正
        常運作中，而台北縣政府警察局三重分局調查後，亦表示當時路口號誌正常
        運作中，有該局九十一年三月二十八日重警行申字第０九一００００九二二
        二號函附卷可按，則其事後再度前往現場拍照時，縱重陽路（往新莊方向）
        之號誌為故障狀態，亦與本件違規行為無涉。抗告人所辯各節，無非事後卸
        責之詞，不足採信，本件事證明確，抗告人之違規行為堪以認定。
四、綜上所述，原處分機關依據道路交通管理處罰條例第五十三條第一項規定，裁處
    罰鍰新臺幣二千七百元，並依同條例第六十三條第一項記違規點數三點之處分，
    無任何違誤，量罰亦甚妥適，原審法院以抗告人之聲明異議為無理由，而以裁定
    駁回，亦甚妥適。本件抗告人之抗告意旨仍執陳詞，指摘原裁定不當，難認為有
    理由，應予駁回。
五、據上論斷，應依道路交通案件處理辦法第二十六條、道路交通管理處罰條例第八
    十九條、刑事訴訟法第四百十三條，裁定如主文。
中      華      民      國    九十二    年      七      月    二十五    日
                              臺灣高等法院交通法庭
                                  審判長法  官  許  增  男
                                        法  官  黃  鴻  昌
                                        法  官  周  煙  平
右正本證明與原本無異。
不得再抗告。
                                        書記官  高  柑  柏
中      華      民      國    九十二    年      七      月    二十五    日


司法院資訊處製作；財團法人民間司法改革基金會備份。
